臺灣高等法院臺中分院民事裁定           100年度聲字第62號
聲  請  人  李志恒
送達代收人  張舷純
相  對  人  楊茹安
            林炳俊
上列當事人間請求損害賠償事件，聲請人不服中華民國100年5月
6日臺灣南投地方法院第一審判決（99年度重訴字第19號），提
起上訴，並聲請訴訟救助，本院裁定如下：
    主      文
本件准予訴訟救助。
    理      由
一、本件聲請人聲請意旨略以：聲請人因家境窘困，無資力繳納
    訴訟費用，已向財團法人法律扶助基金會台南分會聲請法律
    扶助獲准，爰依民事訴訟法第107條、第109條、法律扶助法
    第62條等規定，聲請准予訴訟救助等語。
二、按當事人無資力支出訴訟費用者，法院應依聲請，以裁定准
    予訴訟救助。但顯無勝訴之望者，不在此限；又無資力支出
    訴訟費用之事由，應釋明之，民事訴訟法第107條第1項、第
    109條第2項定有明文。再此所謂顯無勝訴之望者，係指聲請
    訴訟救助之當事人所提起之訴或上訴，依其主張之事實於法
    律上本無獲勝訴之望或其起訴或上訴為不合法之情形而言；
    若尚須經法院調查辯論後，始能知悉其勝負之結果者，不得
    謂顯無勝訴之望（最高法院97年度台抗字第 340號裁定意旨
    參照）。另按經（財團法人法律扶助基金會）分會准予法律
    扶助之無資力者，其於訴訟程序中，向法院聲請訴訟救助時
    ，應准予訴訟救助。但另有不符法律扶助事實之證明者，不
    在此限，法律扶助法第62條亦有明文，其立法理由為：「有
    鑒於訴訟救助以無資力為前提，而法律扶助之申請人，既經
    分會審查符合無資力之要件，其再向法院聲請訴訟救助時，
    法院就其有無資力，除另有反證外，已毋庸再審酌，應准予
    訴訟救助，藉以簡省法院之調查程序，並可強化法院訴訟救
    助之功能，減輕基金會經費之負擔」。查本件聲請人主張其
    無資力繳納訴訟費用，已向財團法人法律扶助基金會台南分
    會聲請法律扶助，經該分會審查後，已決定准予全部扶助等
    情，業據其提出財團法人法律扶助基金會台南分會審查決定
    通知書、審查表、財政部臺灣省南區國稅局99年度綜合所得
    稅各類所得資料清單、財產歸屬資料清單等影本為證，自堪
    信為真實，且又查無任何不符法律扶助事實之證明，聲請人
    復非顯無勝訴之望，揆諸前開說明，聲請人聲請本件訴訟救
    助，經核尚無不合，應予准許。
三、據上論結，本件聲請為有理由，爰依民事訴訟法第107條第1
    項前段，裁定如主文。
中    華    民    國   100    年    7     月    7     日
                民事第三庭    審判長法  官  陳照德
                                    法  官  曾謀貴
                                    法  官  朱  樑
以上正本係照原本作成。
如不服本裁定應於裁定送達後10日內向本院提出抗告理由狀（須
按他造人數附具繕本），並繳納抗告裁判費新台幣1,000元。
                                    書記官  曾煜智
中    華    民    國   100    年    7     月    7     日
                                                      Ｓ